# ７月1日ミーティング
## メンバー::syaz0326,rs,kong(maturu),temp

## 進捗報告
### rs
* module分けしたけどやっぱやめ

### maturu
* なし

### syaz0326
* 編集とプレビューを重ねられた
* まだ問題あり

### temp
* サーバーで保存できるようにした

## 来週のミーティング
* 7/9(日)13:00

## もくもく会
* 7/7(金)
* 図書館ミーティングルーム
* 普段通り 8:50

## Agenda
### リポジトリについて
* Canvasとcoordinote別々にしたい
* わけたほうがいい
* Canvasをserverって名前にしてもいいのでは？
* 今一緒にしたほうがいいのでは？
  * できたあとで修正するんか？
  * じゃあ今やるべき
* 今のままでも大丈夫かも？
* 現状はこのままで最後に修正を行う
  * 応募資料作成と同時進行で修正を行う
  * 一人
  * 誰かは後で決める

### githubissueの使い方
* 使う？
  * 使わない
* Trelloでやろう
  * stackedTODO内で運用しよう

### Trelloの使い方
* リスト多すぎ
* 少なくせぇへん？
* datalist...はメモとTODOの２つ用途がある
* メモを作ってdatalist,Agendaをまとめる

### U-22
* kongが登録
* 7/3~

### 日程
* ミーティング最初に決めるのやめない
* 最後で
* てかいつでもいい

### 進捗報告会
* スパンが短すぎん？
* モチベの維持につながってる
* 今のまま週一で
